【裁判字號】    98,上訴,3338
【裁判日期】    981130
【裁判案由】    毒品危害防制條例
【裁判全文】
臺灣高等法院刑事判決                98年度上訴字第3338號
上  訴  人
即  被  告  丁○○
                  （現另案於臺灣臺北監獄臺北分監執行中）
選任辯護人  法律扶助律師陳雅萍
上列上訴人因毒品危害防制條例案件，不服臺灣板橋地方法院98
年度訴字第1084號，中華民國98年6月30日第一審判決（起訴案
號：臺灣板橋地方法院檢察署97年度偵字第34586號），提起上
訴，本院判決如下：
    主  文
上訴駁回。
    事  實
一、丁○○前曾有違反麻醉藥品管理條例等前科（在本案不構成
    累犯），其明知海洛因、甲基安非他命（起訴書及原判決均
    誤載為安非他命）分屬毒品危害防制條例所列之第一、二級
    毒品，不得販賣，持有，竟仍意圖營利，分別基於販賣第一
    級毒品海洛因及第二級毒品甲基安非他命之犯意，以其持用
    之門號0000000000號行動電話為對外交易毒品之聯絡電話，
    於如附表一編號1至5所示之時間、地點，以如附表一編號1
    至5所示之交易方式，先後5次販賣甲基安非他命予甲○○；
    另於如附表二所示之時間、地點，以如附表二所示之交易方
    式，先後二次販賣甲基安非他命予丙○○；再於如附表三所
    示之時間、地點，以如附表三所示之交易方式，先後三次販
    賣海洛因予乙○○。嗣於如附表一編號6所示之時間、地點
    ，丁○○復與甲○○相約見面，欲販賣甲基安非他命予甲○○，在其先行向甲○○收取交易價格新臺幣（下同）1千元
    時，為警當場查獲，致未及另將甲基安非他命交付予甲○○
    ，因之未完成交易而不遂，並經警在丁○○身上扣得甲○○
    所交付之其販售毒品所得款項1千元及其所持用之行動電話1
    支（內含門號0000000000號SIM卡1張）。
二、案經臺北縣政府警察局土城分局報告臺灣板橋地方法院檢察
    署檢察官偵查起訴。
    理  由
壹、程式方面
一、證人丙○○、甲○○、乙○○於警詢之證述，係屬被告以外
    之人於審判外之陳述，辯護人對此有爭執（本院卷第110頁
    ），而公訴人並未主張其等警詢陳述有何例外得為證據之情
    形，依刑事訴訟法第159條第1項規定，應認均無證據能力。
二、證人丙○○、甲○○、乙○○於偵訊之證詞，被告及辯護人
    均未於言詞辯論結前聲明異議，依刑事訴訟法第159條之5第
    2項、第1項規定，視為同意作為證據。本院審酌證人張麗於
    偵訊之證詞業經具結，合於法定要件，且該筆錄作成之情況
    ，並無顯不可信之情況，係屬適當，應均有證據能力。
三、本院下列所引用卷內之文書證據、證物之證據能力部分，並
    無證據證明係公務員違背法定程序所取得，且檢察官、被告
    及辯護人於本院亦均未主張排除下列文書證據、證物之證據
    能力，且迄本院言詞辯論終結前均未表示異議，本院審酌前
    揭文書證據、證物並非公務員違背法定程序所取得，亦無顯
    有不可信之情況，依刑事訴訟法第158條之4反面解釋及第15
    9條之4之規定，應認均有證據能力。
貳、實體方面：
一、訊據上訴人即被告丁○○矢口否認有販賣海洛因及甲基安非
    他命犯行，辯稱：伊沒有在如附表一編號1至6所示六次時地
    販賣安非他命給甲○○，伊每次都是賣A片給甲○○，伊是
    從跳蚤市場買回來賣給他的，而為警查獲的那次，扣案之1
    千元是伊自己的，甲○○已經把Ａ片拿走，但沒有給伊錢；
    伊也沒有在如附表二所示之2次時地販賣第二級毒品給丙○○，丙○○是說他的車壞掉，跟伊借6百元，而第2次伊去早
    餐店時並沒有看到他，這兩次有一次相約見面是要買安非他
    命，伊忘記是哪一次，但伊都沒有賣安非他命給他；伊也沒
    有在如附表三所示之3次時地販賣海洛因給乙○○，乙○○
    是要到伊住處看A片，但他後來沒有來，伊等相約在清水公
    園也是要拿A片給他云云。嗣針對乙○○部分，又改稱：伊
    和乙○○曾有一次各出5百元合資購買海洛因，伊2人是一起
    去跟藥頭買的，但時間伊忘記了云云。
二、經查：
  (一)安非他命係屬毒品危害防制條例第2條第2項第2款所列之第
    二級毒品，甲基安非他命則屬同條項款附表（即其附表二編
    號89）所載之相類製品，依行政院衛生署管制藥品管理局之
    相關函釋，二者雖多為硫酸鹽或鹽酸鹽，可溶於水，為白色
    、略帶苦味之結晶，但使用劑量及致死劑量，仍屬有別，且
    目前國內發現者似都為甲基安非他命之鹽酸鹽（參見司法院
    編印之「法官辦理刑事案件參考手冊(一)」第282頁、第292頁
    、第293頁），可見安非他命與甲基安非他命，係毒性有差
    別之第二級毒品（最高法院97年度台上字第4536號判決意旨
    參照）。查本件雖未扣得任何毒品，惟甲○○於97年11、12
    月間經查獲施用毒品犯行，其所施用為第二級毒品甲基安非
    他命，此有臺灣板橋地方法院98年度簡字第2116號判決在卷
    足憑（本院卷第162、163頁），參諸前揭說明，目前國內發
    現者都為甲基安非他命之鹽酸鹽，故本案被告及證人甲○○
    、丙○○、乙○○所指之安非他命及相關筆錄關於安非他命
    之記載，均係甲基安非他命之誤，且公訴意旨所指被告販賣
    之第二級毒品係屬安非他命，亦屬誤載，合先敘明。
  (二)販賣第二級毒品甲基安非他命予甲○○部分：
    證人甲○○於偵訊時具結證稱：伊施用安非他命之來源，係
    向被告所購買，交易地點大都在被告位於土城市○○路○段
    128號6樓住處，如附表一編號1所示之那通電話，伊是要跟
    被告購買1千元安非他命，重量伊不清楚；又如附表一編號2
    所示之那通電話，是提及伊在前一天跟被告買1千元之安非
    他命，裝安非他命袋子裡有水；再如附表一編號3所示之那
    通電話，是提及伊當日晚上跟被告買的1千元安非他命，裡
    面應該有摻到一顆糖；又如附表一編號4所示之那通電話，
    伊打完電話就過去被告住處交易，是跟被告買了5百元安非
    他命；再如附表一編號5所示之那通電話，也是伊在打完電
    話後就過去被告住處交易，這次是跟被告買了2千元安非他
    命；又如附表一編號6所示之那通電話，是伊要跟被告買1千
    元安非他命，約在土城市○○路與國際路口，這次交易伊還
    沒有拿到安非他命，就被警察查獲，但伊已經將1千元交給
    被告，當時被告身上沒有安非他命，被告要伊在那邊等一下
    ，他要跟人家拿了後再給伊等語（偵卷第77、78頁）。此外
    ，復有如附表一所示之通訊監察譯文在卷可資佐證（偵卷第
    36至49頁）。而被告在警詢時先係辯稱：如附表一編號1所
    示之對話，是甲○○要以5百元向伊買10張A片；如附表一編
    號2所示之對話，是指A片品質不好，看沒三下就完了；如附
    表一編號3所示之對話，亦係指A片；如附表一編號4所示之
    對話，是甲○○到伊住處跟伊買5百元A片之意；如附表一編
    號5所示之對話，是甲○○到伊住處跟伊買2千元A片之意；
    如附表一編號6所示之對話，亦是甲○○要以1千元向伊買A
    片，而伊身上經警扣得之1千元係甲○○之前向伊借錢，還
    給伊的錢云云（偵卷第11至12頁）；嗣在偵查中又改稱：於
    如附表一編號6所示之時地，伊是要去跟甲○○要錢，因甲○○跟伊買A片欠伊3千元，而如附表一編號1之對話中，「
    一個」是指A片，一個30元，10個3百元，又如附表一編號2
    之對話，是指片子有碰到水，不能看，再如附表一編號3之
    對話，是指片子濕掉後，他要烤乾，就壞掉了云云（偵卷第
    79至80頁）；其後在原審復更異其詞，辯稱：附表一編號1
    所稱「一個」，係因A片以一組一組計算，而其餘對話內容
    ，也都是在講A片，伊不知道「摻到水」、「燒到整顆黑黑
    的」是何意，而經警扣案之1千元是伊自己的，甲○○已經
    把A片拿走，但沒有拿錢給伊云云（原審卷第63頁反面至64
    頁）。然經細繹如附表一所示之各次對話內容，關於證人甲○○所提及之「一個」，在毒販間乃指毒品1公克，被告所
    提及之「二張」，在毒販間乃指2千元，此為法院職務上所
    已知之事實。且由雙方對話內容所指「摻到水」、「沒三口
    就沒了」「你剛剛那包，裡面有一顆比較黃的、大顆的，燒
    下去整個黑黑的耶」等字句，顯係在指甲基安非他命之品質
    ，且與甲基安非他命之施用方式相關，被告辯稱係指A片云
    云，顯與常情相悖，委不足採。況被告既稱A片之交易價格
    係10片3百元，「一個」係指一組云云，然與證人甲○○之
    交易價格則分別為5百元、1千元、2千元，何以該等交易價
    格、單位竟不相符合；又關於經警在被告身上所扣得之1千
    元之由來，被告前開供述亦互有歧異，自不足採。且甲○○
    於97年間曾因施用第二級毒品甲基安非他命犯行，經臺灣板
    橋地方法院以98年度簡字第2116號判處有期徒刑3月確定，
    此有甲○○之本院被告前案紀錄表在卷足憑（本院卷第55至
    60頁），足見甲○○於附表一所示之時間確有施用甲基安非
    他命之犯行。故證人甲○○於偵訊證述向被告購買甲基安非
    他命之證詞，應堪採信。從而，被告於如附表一所示時地，
    先後2次販賣甲基安非他命予甲○○之犯行，堪以認定。
  (三)販賣第二級毒品甲基安非他命予丙○○部分：
    證人丙○○於偵訊具結證稱：伊有跟被告購買安非他命，如
    附表二編號1所示之那通電話，是伊要跟被告買安非他命之
    對話，那次係在當日下午1時許，相約在板橋地方法院門口
    交易，伊跟被告買了1千元1小包之安非他命；又如附表二編
    號2所示之那通電話，這次是跟被告說要多買1千元安非他命
    ，是在當日晚上約在看守所附近之早餐店見面等語（偵卷第
    167、168頁）。證人丙○○亦於本院證稱：伊拿錢向被告買
    安非他命，電話中講到安非他命品質好壞及價格，伊跟被告
    原本沒交情，是在電話中先跟被告談過，才決定跟被告買毒
    品，伊在偵訊所說購買交易地點、價格均實在等語（本院卷
    第128至129頁）。此外，復有如附表二所示之通訊監察譯文
    在卷可資佐證（偵卷第90至91頁）。而被告在警詢時先係辯
    稱：如附表二所示各次之對話內容均係指A片云云（偵卷第1
    6頁），嗣在檢察官初訊時亦辯稱：伊都是賣A片給丙○○等
    人云云（偵卷第81頁）；惟其後於98年2月23日檢察官複訊
    時則改稱：如附表二編號1所示之對話，丙○○是要向伊拿
    安非他命，但因為他沒有錢，所以伊沒有給他，而附表二編
    號2之對話，丙○○雖說「再幫我拿1千」，但因他前一日沒
    有帶錢，所以當日伊就沒有理他，當日並沒有交易云云（偵
    卷第178頁）；然嗣在原審復改辯稱：如附表二編號1所示之
    通話是指伊要拿A片給丙○○，10片要3百元，但後來他沒有
    拿A片，跟伊借了6百元去修機車，而附表二所示之其餘對話
    內容是講些什麼，伊忘記了云云（原審卷第17頁反面、第64
    頁）。參互以觀，被告前後供述歧異，已難遽予採信。且經
    細繹如附表二所示之各次對話內  容，在編號1、2之對話中
    ，被告與丙○○已分別議定好交易價格為1千元、2千元，此
    均與被告所稱之3百元不符；再者，由附表二所示對話內容
    ，被告言及「我東西會幫你用好一點」、「我盡量多一些給
    你…讚的啦」等字句，以該等字義、單位及用語觀之，顯係
    在討論甲基安非他命之品質、數量，而難以套用在A片上。
    是被告辯稱係指A片云云，亦與常情相悖，不足採信。何況
    ，丙○○於97年11月間因施用第二級毒品犯行，業經臺灣板
    橋地方法院以98年度毒聲字第141號、第577號裁定觀察勒戒
    及強制戒治，亦有本院被告前案紀錄表附卷可憑（本院卷第
    69至70頁），足認丙○○於附表二所示時間確有施用第二級
    毒品之犯行。是堪認證人丙○○在偵訊時前開證述向被告購
    買甲基安非他命之證詞，與事實相符，堪予採信。故被告於
    如附表二所示時地，先後2次販賣甲基安非他命予丙○○之
    犯行，堪以認定。
  (四)販賣第一級毒品海洛因予乙○○部分：
    證人乙○○於偵訊具結證稱：伊是跟被告合資購買海洛因，
    伊和被告各出5百元，伊是拿錢給被告要他去買，但不知道
    被告是向誰買，被告沒有從中賺取差價，伊是有拿到海洛因
    ，但都沒有用，而交易之時間地點均如警詢中所言（亦即如
    附表三所示之時間、地點）等語（偵卷第175至176頁）。然
    觀諸卷附如附表三所示之通訊監察譯文內容（偵卷102至104
    頁），關於證人乙○○所提及「軟的」，在毒販間乃指第一
    級毒品海洛因，此為法院職務上所已知之事實。且證人乙○○均係直接向被告詢問手邊有無毒品，並議定好海洛因之交
    易價格，完全未論及出資比例及分配方式，何來其所述合資
    購買毒品之情。又證人乙○○既從未出面與被告所購海洛因
    之上手接洽買賣事宜，亦不知被告係向何人購買，焉能瞭解
    被告究有無從中獲利。況且被告在警詢時先係辯稱：如附表
    三編號2所示之對話中，「軟的」不是指海洛因，是指拿A片
    5百元，又如附表三編號3所示之對話，是乙○○要跟伊買A
    片云云（偵卷第13頁）；在檢察官初訊時辯稱：伊沒有賣毒
    品給乙○○，伊是賣A片給他云云（偵卷第80頁）；嗣於98
    年2月23日檢察官複訊時又稱：如附表三所示之時地，伊並
    沒有販賣海洛因給乙○○，那是因乙○○要伊拿A片給他，
    才會約見面，乙○○有時向伊買A片，有時買海洛因，（改
    口）有時是買安非他命云云（偵卷第179頁）；其後在原審
    先則辯稱：乙○○是要到伊住處看A片，伊等相約在清水公
    園也是要拿A片給他云云（原審卷第17頁反面），嗣又改稱
    ：伊和乙○○曾有一次各出5百元合資購買海洛因，伊2人是
    一起去跟藥頭買的云云（第64頁反面）。參互以觀，若被告
    果係與乙○○合資購買海洛因，何以其供詞一再反覆，且所
    稱合資購買之情節，又何以與證人乙○○所述不符，是堪認
    被告及證人乙○○在偵查中所稱雙方係合資購買海洛因一節
    ，均不足採信。證人乙○○雖嗣於本院改稱：伊與丁○○各
    合資5百元購買海洛因，伊等在清水公園等藥頭，對方拿來
    丁○○，他再分伊一半云云（本院卷第157頁正、反面），
    然此已與其於偵訊所稱係拿錢給被告去買，不知被告向誰購
    買之證詞不符，顯然其僅係配合被告於原審上揭之供述方更
    異說詞，亦無足採。而乙○○因施用第一級毒品犯行，業經
    臺灣板橋地方法院以98年度訴字第1604號判處有期徒刑7月
    ，並經本院以98年度上訴字第2723號判決上訴駁回確定，足
    認其確有施用第一級毒品之犯行。從而，被告於如附表三所
    示時地先後3次販賣第一級毒品海洛因予乙○○之犯行，堪
    以認定。
  (五)販賣海洛因、甲基安非他命均係政府嚴予查緝之違法行為，
    非可公然為之，不論是瓶裝或紙包之毒品，均可任意分裝或
    增減其分量，而每次買賣之價，亦隨時隨雙方關係之深淺、
    當時之資料、需求程度及對行情之認知等因素，機動的調整
    ，則無論以原包裝賣出或分裝後再行出賣之每包售價，均可
    因賺取價差而牟得利益，至為照然。況海洛因及安非他命價
    格均屬昂貴，取得不易，且為政府嚴予查緝之犯罪，凡為販
    賣之不法勾當者，苟無可圖，應無甘冒被查緝法辦重刑之危
    險，平白無端義務為該買賣之工作。被告與甲○○、丙○○
    、乙○○等人間無非親故至交，苟無利得，豈會甘冒重刑之
    風險，一再供其等取得海洛因或甲基安非他命，並前往約定
    地點交付之理，是被告係以營利之犯意販賣予甲○○、丙○○、乙○○3人，當屬合理之認定。
  (六)被告及辯護人雖聲請傳喚證人甲○○，惟經本院依甲○○戶
    籍地址傳喚，經查無此人而遭退回，此有甲○○之個人基本
    資料查詢結果、本院送達證書回證在卷足憑（本院卷第66、
    118頁），被告及辯護人即捨棄傳喚（本院卷第127頁反面）
    。本院認證人甲○○雖無從傳喚，惟本案事證已臻明確，附
    此敘明。
  (七)綜上所述，被告前開辯解，顯係避就卸責之詞，無足採信。
    本案事證明確，被告如附表一至三所示販賣第一級毒品及第
    二級毒品之犯行，均堪認定，應予依法論科。
三、毒品危害防制條例業於98年5月20日修正公布，並自同年11
    月20日施行，就第4條第1項販賣第一級毒品，僅罰金刑修正
    從1千萬元提高為2千萬元；就第4條第2項販賣第二級毒品，
    亦僅罰金刑修正從7百萬元提高為1千萬元，經比較新舊法，
    應以舊法即行為時之規定較有利於被告。核被告所為如附表
    一至三所示之犯行，分別係犯98年5月20日修正前之毒品危
    害防制條例第4條第1項、第2項之販賣第一級、第二級毒品
    罪。被告販賣前持有海洛因、甲基安非他命之持有低度行為
    ，均為販賣之高度行為所吸收，均不另論罪。又被告所為如
    附表一編號6所示販賣甲基安非他命予甲○○之犯行，雖已
    著手於販賣行為之實行，惟尚未完成毒品之交付，其犯罪尚
    屬未遂，爰依刑法第25條第2項之規定，按既遂犯之刑減輕
    之。被告所為如附表一至三所示販賣海洛因及甲基安非他命
    之犯行，均係於不同時間所為，與接續犯之要件不合，且按
    「所謂集合犯是指立法者所制定之犯罪構成要件中，本就預
    定有數個同種類之行為將反覆實行之犯罪而言，將各自實現
    犯罪構成要件之反覆多數行為，解釋為集合犯，而論以一罪
    。是以對於集合犯，必須從嚴解釋，以符合立法本旨。觀諸
    毒品危害防制條例所定之販賣毒品罪之構成要件文義，實無
    從認定立法者本即預定該犯罪之本質，必有數個同種類行為
    而反覆實行之集合犯行，故販賣毒品罪，難認係集合犯。因
    此，就刑法修正施行後多次販賣毒品之犯行，採一罪一罰，
    始符合立法本旨」（最高法院97年度台上字第99號判決意旨
    參照），茲被告多次販賣第一、二級毒品之犯行，若逕論以
    一罪，反較連續犯刪除前之法律適用，失之寬鬆，亦與刑罰
    評價之公平性有違，是應認被告所為如附表一至三所示各次
    販賣海洛因、甲基安非他命之行為，乃犯意各別，行為互異
    ，應予分論併罰。又按販賣第一級毒品罪之法定刑為「死刑
    或無期徒刑；處無期徒刑者，得併科新台幣一千萬元以下罰
    金」，然同為販賣第一級毒品之人，其原因動機不一，犯罪
    情節未必盡同，或有大盤毒梟者，亦有中、小盤之分，甚或
    僅止於吸毒者友儕間為求互通有無之有償轉讓者亦有之，其
    販賣行為所造成危害社會之程度自屬有異，法律科處此類犯
    罪，所設之法定最低本刑卻同為「無期徒刑，得併科新台幣
    一千萬元以下罰金」，不可謂不重。於此情形，倘依其情狀
    處以有期徒刑，即足以懲儆，並可達防衛社會之目的者，自
    非不可依客觀之犯行與主觀之惡性二者加以考量其情狀，是
    否有可憫恕之處，適用刑法第59條之規定酌量減輕其刑，期
    使個案裁判之量刑，能斟酌至當，符合比例原則。本案被告
    販賣海洛因予乙○○之次數僅有3次，且均僅500元，以其情
    節論，惡性尚非重大不赦，若以毒品危害防制條例第4條第1
    項所規定之法定本刑而科處最輕本刑無期徒刑，猶嫌過重，
    實屬情輕法重，在客觀上尚足以引起一般之同情，尚有堪資
    憫恕之處，本院認依其情狀處以有期徒刑，即足以懲儆，並
    可達防衛社會之目的者，爰依刑法第59條規定就被告所犯如
    附表三所示之販賣第一級毒品犯行，均酌量減輕其刑。至公
    訴人雖認被告在本案構成累犯，惟被告所犯麻醉藥品管理條
    例等案件，所執行之殘刑有期徒刑4年2月13日，係於92年5
    月30日執行完畢，有本院被告前案紀錄表一份在卷可稽，而
    被告在本案之犯罪係於97年11月6日至同年12月2日之間所犯
    ，已係在受有期徒刑執行完畢後，5年以後所犯，是被告在
    本案自不構成累犯，附此敘明。
四、原審經詳細之調查及審理後，基於以上相同之認定，引用毒
    品危害防制條列第4條第1項、第2項、第6項、第19條第1項
    、刑法第25條第2項、第59條、第51條第5款為依據，並審酌
    被告為一己私利，販售具成癮性、濫用性、侵害性之第一、
    二級毒品以營利，傷害他人身心健康，助長社會不良風氣，
    兼衡其素行、智識程度、犯罪動機、目的、手段、販售毒品
    所得財物，暨犯後態度等一切情狀，及斟酌公訴人對被告求
    處無期徒刑並褫奪公權終身稍嫌過重，分別量處如附表四所
    示之刑，並定其應執行刑為有期徒刑25年。另就扣案之行動
    電話1支（內含門號0000000000號SIM卡1張），係被告為販
    賣毒品聯絡買主供犯罪所用之物，及扣案現金1千元係販賣
    毒品所得之財物，一併依毒品危害防制條例第19條第1項規
    定宣告沒收，至於未扣案販賣毒品所得9千元，如全部或一
    部不能沒收時，以其財產抵償之。本院經核原審認事用法均
    無違誤，量刑亦稱妥適，原審雖未及就毒品危害防制條例為
    新舊法比較，惟本院認適用結果仍為舊法，並無二致，併此
    敘明。被告上訴仍執陳詞否認有販賣毒品犯行，為無理由，
    應予駁回。
據上論斷，應依刑事訴訟法第368條，判決如主文。
本案經檢察官柯麗鈴到庭執行職務。
中    華    民    國    98    年    11    月    30    日
                  刑事第二庭審判長法  官  洪光燦
                                  法  官  李麗玲
                                  法  官  林恆吉
以上正本證明與原本無異。
如不服本判決，應於收受送達後10日內向本院提出上訴書狀，其
未敘述上訴之理由者並得於提起上訴後10日內向本院補提理由書
（均須按他造當事人之人數附繕本）「切勿逕送上級法院」。
                                  書記官  陳盈璇
中    華    民    國    98    年    12    月    1     日
附錄本案論罪科刑法條全文：
98年5月20日修正前之毒品危害防制條例第4條第1項、第2項
製造、運輸、販賣第一級毒品者，處死刑或無期徒刑；處無期徒
刑者，得併科新臺幣1千萬元以下罰金。
製造、運輸、販賣第二級毒品者，處無期徒刑或七年以上有期徒
刑，得併科新臺幣7百萬元以下罰金。
附表一：
┌──┬─────┬───────┬────┬────────┬──────────────────────────┐
│編號│交易時間  │ 交 易 地 點  │交易對像│    交易方式    │通訊監察譯文對話內容                                │
├──┼─────┼───────┼────┼────────┼──────────────────────────┤
│ 1  │民國97年11│臺北縣土城市中│甲○○  │丁○○以其持用之│★同日21時59分                                      │
│    │月6日23時 │央路1 段128 號│        │0000000000號行動│甲○○：喂～～                                      │
│    │14分許    │6 樓7 室丁○○│        │電話與甲○○持用│丁○○：喂！說啊，怎樣？                            │
│    │          │住處          │        │之0000000000號行│甲○○：老大啊！我差不多一、二點我女朋友回來，我先拿│
│    │          │              │        │電話聯繫後，以10│        一千還你啦！                                │
│    │          │              │        │00元（起訴書誤載│丁○○：好，沒關係。                                │
│    │          │              │        │為500 元）之價格│甲○○：我現在一樣要先拿「一個」，我現金先拿五百給你│
│    │          │              │        │，販賣第二級毒品│        。                                          │
│    │          │              │        │安非他命約1 公克│丁○○：好啦，沒關係啦！                            │
│    │          │              │        │予甲○○。      │甲○○：喔。                                        │
│    │          │              │        │                │丁○○：我從板橋回來再『那個』好不好？              │
│    │          │              │        │                │甲○○：你在哪裡？                                  │
│    │          │              │        │                │丁○○：我現在要載人去板橋。                        │
│    │          │              │        │                │甲○○：板橋喔，那我要去哪找你？                    │
│    │          │              │        │                │丁○○：先等一下啦，我回到家再打給你好不好？        │
│    │          │              │        │                │甲○○：會不會很久？                                │
│    │          │              │        │                │丁○○：不會啦！不會啦！                            │
│    │          │              │        │                │甲○○：喔，好～                                    │
├──┼─────┼───────┼────┼────────┼──────────────────────────┤
│ 2  │97年11月12│同上          │同上    │丁○○以其持用之│★97年11月13日8 時24分                              │
│    │日15時許  │              │        │0000000000號行動│丁○○：有要嗎？                                    │
│    │          │              │        │電話與甲○○持用│甲○○：有啊～～那麼少！                            │
│    │          │              │        │之0000000000號行│丁○○：那我多弄一點。                              │
│    │          │              │        │電話聯繫後，以10│甲○○：昨天那好像摻到水還是什麼！？                │
│    │          │              │        │00元之價格，販賣│丁○○：不會啦，哪會摻到水～～                      │
│    │          │              │        │第二級毒品安非他│甲○○：沒三口就沒了；好啦，我過去拿啦！            │
│    │          │              │        │命（數量不詳）予│丁○○：拿多少？                                    │
│    │          │              │        │甲○○。        │甲○○：一樣啊！『一』啊。                          │
│    │          │              │        │                │丁○○：拿二張啦！                                  │
│    │          │              │        │                │甲○○：不要啦！這樣我會欠很多～～不好意思啦！      │
│    │          │              │        │                │丁○○：沒有啦，現在來看能不能現金給我，好不好？    │
│    │          │              │        │                │甲○○：我現在沒現金啊～～～那我到再打給你。        │
│    │          │              │        │                │丁○○：好。                                        │
├──┼─────┼───────┼────┼────────┼──────────────────────────┤
│ 3  │97年11月18│同上          │同上    │丁○○以其持用之│★同日22時25分                                      │
│    │日21時許  │              │        │0000000000號行動│甲○○：你剛剛那包，裡面有一顆比較黃的、大顆的，燒  │
│    │          │              │        │電話與甲○○持用│        下去整個黑黑的耶！                          │
│    │          │              │        │之0000000000號行│丁○○：怎麼會這樣？                                │
│    │          │              │        │電話聯繫後，以10│甲○○：只有那一顆而已。                            │
│    │          │              │        │00元之價格，販賣│丁○○：我改天再補給你好嗎？                        │
│    │          │              │        │第二級毒品安非他│甲○○：好啊！                                      │
│    │          │              │        │命（數量不詳）予│                                                    │
│    │          │              │        │甲○○。        │                                                    │
├──┼─────┼───────┼────┼────────┼──────────────────────────┤
│ 4  │97年11月23│同上          │同上    │丁○○以其持用之│?同日1 時54分                                       │
│    │日2 時9 分│              │        │0000000000號行動│丁○○：阿國，還沒睡喔？                            │
│    │許        │              │        │電話與甲○○持用│甲○○：嗯！                                        │
│    │          │              │        │之0000000000號行│丁○○：差不多五百塊而已～～                        │
│    │          │              │        │電話聯繫後，以50│甲○○：好啊！嗯！                                  │
│    │          │              │        │0 元之價格，販賣│丁○○：好喔？！你要過來嗎？                        │
│    │          │              │        │第二級毒品安非他│甲○○：嗯！！                                      │
│    │          │              │        │命（數量不詳）予│丁○○：你到樓下打給我。                            │
│    │          │              │        │甲○○。        │甲○○：好啊！                                      │
│    │          │              │        │                │?同日2 時9 分                                       │
│    │          │              │        │                │甲○○：我剛剛講話不方便～～                        │
│    │          │              │        │                │丁○○：你現在到哪？                                │
│    │          │              │        │                │甲○○：我到樓下啦！                                │
│    │          │              │        │                │丁○○：你上來到三樓這。                            │
│    │          │              │        │                │甲○○：好。                                        │
├──┼─────┼───────┼────┼────────┼──────────────────────────┤
│ 5  │97年11月24│同上          │同上    │丁○○以其持用之│?同日19時27分                                       │
│    │日19時46分│              │        │0000000000號行動│甲○○：老大，我這有一千。                          │
│    │許        │              │        │電話與甲○○持用│丁○○：等一下好嗎？他人在板橋，待會會來我這。      │
│    │          │              │        │之0000000000號行│甲○○：…那我在這等好了，因為我待會還要去放片子。  │
│    │          │              │        │電話聯繫後，以20│丁○○：好。                                        │
│    │          │              │        │00元之價格，販賣│?同日19時46分                                       │
│    │          │              │        │第二級毒品安非他│丁○○：過來啊！                                    │
│    │          │              │        │命（數量不詳）予│甲○○：好，我飯吃到一半，我馬上趕過去。            │
│    │          │              │        │甲○○。        │丁○○：拿多一點啦，二千？                          │
│    │          │              │        │                │甲○○：你要等一下，因為我待會要去收二千元，我現在先│
│    │          │              │        │                │        一千給你，剩下我等一下收到錢再給你。        │
│    │          │              │        │                │丁○○：好啦～～快來！                              │
├──┼─────┼───────┼────┼────────┼──────────────────────────┤
│ 6  │97年12月2 │臺北縣土城市明│同上    │丁○○以其持用之│?同日1 時25分                                       │
│    │日19時30分│德路與國際路口│        │0000000000號行動│甲○○：老大，這不夠耶，你那還有嗎？                │
│    │（起訴書誤│（起訴書誤載為│        │電話與甲○○持用│丁○○：我再問問看，你還要多少？                    │
│    │載為0 時31│明德路與仁愛路│        │之0000000000號行│甲○○：再一千啊！                                  │
│    │分）      │口）          │        │電話聯繫，雙方議│丁○○：再一千喔？我還要再問，你現在人在哪？        │
│    │          │              │        │定由丁○○以1000│甲○○：我在家裡。                                  │
│    │          │              │        │元之價格，販賣第│丁○○：你還是要過來，好嗎？                        │
│    │          │              │        │二級毒品安非他命│甲○○：還要過去喔？                                │
│    │          │              │        │（數量不詳）予洪│丁○○：要不然一人跑一半路，你過來裕民路海霸王這    │
│    │          │              │        │建國，至約定地點│甲○○：好啦，我到那打給你，我先回去拿錢。          │
│    │          │              │        │時，甲○○將交易│丁○○：好啦，要不然你要出門前在樓下打給我。        │
│    │          │              │        │價格為1000元交予│甲○○：好啦。                                      │
│    │          │              │        │丁○○，惟在羅義│?同日17時3 分                                       │
│    │          │              │        │德尚未交付毒品前│甲○○：老大，你在哪啊？                            │
│    │          │              │        │，即為警查獲，致│丁○○：我在清水啦！                                │
│    │          │              │        │未完成交易而不遂│甲○○：昨天跟你說要的「那個」，有沒有？現在要啊    │
│    │          │              │        │。              │        天我女朋友說我酒喝多了，叫我不要出門。      │
│    │          │              │        │                │丁○○：你過來啊！                                  │
│    │          │              │        │                │甲○○：一樣到昨天那個地方嗎？                      │
│    │          │              │        │                │丁○○：明德路跟仁愛路那有一個二十四小時的有沒有    │
│    │          │              │        │                │甲○○：明德路跟仁愛路？                            │
│    │          │              │        │                │丁○○：那裡一個紅綠燈那裡。                        │
│    │          │              │        │                │甲○○：我到那打給你。                              │
│    │          │              │        │                │丁○○：好。                                        │
│    │          │              │        │                │?同日17時24分                                       │
│    │          │              │        │                │甲○○：老大，仁愛路有超過國際路嗎？                │
│    │          │              │        │                │丁○○：哪裡啊？要不然還是國際路那裡好了。          │
│    │          │              │        │                │甲○○：喔～～好啊！                                │
│    │          │              │        │                │丁○○：你多久會到？                                │
│    │          │              │        │                │甲○○：我現在在金城、明德路口了。                  │
│    │          │              │        │                │丁○○：好啦，就在昨天那裡啦。                      │
│    │          │              │        │                │甲○○：我在金城跟明德啊，現在等紅燈……            │
│    │          │              │        │                │丁○○：沒有啦，在國際路那啦！                      │
│    │          │              │        │                │甲○○：好。                                        │
└──┴─────┴───────┴────┴────────┴──────────────────────────┘
附表二:
┌──┬─────┬───────┬────┬────────┬──────────────────────────┐
│編號│交易時間  │ 交 易 地 點  │交易對像│    交易方式    │通訊監察譯文對話內容                                │
├──┼─────┼───────┼────┼────────┼──────────────────────────┤
│ 1  │97年11月26│臺灣板橋地方法│丙○○  │丁○○以其持用之│?同日12時46分                                       │
│    │日13時24分│院門口        │        │0000000000號行動│丙○○：伯仔，我豐壽啦！                            │
│    │許        │              │        │電話與丙○○持用│丁○○：喔！這電話你的唷？                          │
│    │          │              │        │之0000000000號行│丙○○：對啊！有嗎？                                │
│    │          │              │        │動電話聯繫後，以│丁○○：多少？我去拿！                              │
│    │          │              │        │1000元之價格，販│丙○○：一千啊！                                    │
│    │          │              │        │賣第二級毒品安非│丁○○：你不要到時候又剩八百喔！                    │
│    │          │              │        │他命（數量不詳）│丙○○：不會啦！                                    │
│    │          │              │        │予丙○○。      │丁○○：我都在幫你湊錢耶～～上回那只有六百，什麼時候│
│    │          │              │        │                │        過來？我先去拿。                            │
│    │          │              │        │                │丙○○：我現在過去了。                              │
│    │          │              │        │                │丁○○：好，你到再打給我。                          │
│    │          │              │        │                │丙○○：好。                                        │
│    │          │              │        │                │?同日13時24分                                       │
│    │          │              │        │                │丙○○：伯仔，我到了。                              │
│    │          │              │        │                │丁○○：好，等我一下！法院門口是嗎？                │
│    │          │              │        │                │丙○○：嗯！                                        │
│    │          │              │        │                │丁○○：好，等我一下喔！                            │
│    │          │              │        │                │丙○○：好。                                        │
│    │          │              │        │                │                                                    │
├──┼─────┼───────┼────┼────────┼──────────────────────────┤
│ 2  │97年11月27│臺灣臺北看守所│同上    │丁○○以其持用之│?同日8 時40分                                       │
│    │日18時54分│旁之某處早餐店│        │0000000000號行動│丙○○：伯仔，再幫我拿一千。                        │
│    │許（起訴書│              │        │電話與丙○○持用│丁○○：等一下好嗎？                                │
│    │誤載為97年│              │        │之0000000000號行│丙○○：差不多多久？                                │
│    │11月26日13│              │        │動電話聯繫後，以│丁○○：這電話你的？！我再打給你好嗎？              │
│    │時24分許）│              │        │2000元之價格（起│丙○○：好啊！                                      │
│    │          │              │        │訴書誤載為1000元│丁○○：你過來不要只帶八百、九百喔，我東西會幫你用好│
│    │          │              │        │），販賣第二級毒│        一點。                                      │
│    │          │              │        │品安非他命（數量│丙○○：好～～你東西用好一點。                      │
│    │          │              │        │不詳）予丙○○。│?同日15時5 分                                       │
│    │          │              │        │                │丁○○：你還在那等喔？                              │
│    │          │              │        │                │丙○○：嗯！                                        │
│    │          │              │        │                │丁○○：我現在過去喔！                              │
│    │          │              │        │                │丙○○：好啊！我在早餐店這等你。                    │
│    │          │              │        │                │丁○○：走出來外面旁邊一點，在早餐店是要幹嘛～～    │
│    │          │              │        │                │丙○○：好啦，我站出來外面啦！                      │
│    │          │              │        │                │?同日17時53分                                       │
│    │          │              │        │                │丁○○：過來啊！                                    │
│    │          │              │        │                │丙○○：東西到了喔？！                              │
│    │          │              │        │                │丁○○：你要不要多拿一張？你一段路到這說…          │
│    │          │              │        │                │丙○○：對啊，我也是這樣想。                        │
│    │          │              │        │                │丁○○：風這麼大…我盡量多一些給你…讚的啦！        │
│    │          │              │        │                │丙○○：我等一下過去再看啦！                        │
│    │          │              │        │                │丁○○：要過來之前跟我說要多少喔！                  │
│    │          │              │        │                │丙○○：我現在要過去啦！                            │
│    │          │              │        │                │丁○○：要多少？                                    │
│    │          │              │        │                │丙○○：一張。                                      │
│    │          │              │        │                │丁○○：一張喔，不是要二張？                        │
│    │          │              │        │                │丙○○：我身上剩二張而已…                          │
│    │          │              │        │                │丁○○：剩二張就拿啊！                              │
│    │          │              │        │                │丙○○：好啦，好啦。                                │
│    │          │              │        │                │丁○○：你錢不要縮水喔！拿二張啦！                  │
│    │          │              │        │                │丙○○：好。                                        │
│    │          │              │        │                │?同日18時44分                                       │
│    │          │              │        │                │丙○○：伯仔，我到早餐店這裡了。                    │
│    │          │              │        │                │丁○○：好啦，到白天我跟你聊天這裡啦，不要站在燈柱下│
│    │          │              │        │                │        ，像要做賊一樣…                            │
│    │          │              │        │                │丙○○：好。                                        │
└──┴─────┴───────┴────┴────────┴──────────────────────────┘
附表三：
┌──┬─────┬───────┬────┬────────┬──────────────────────────┐
│編號│交易時間  │ 交 易 地 點  │交易對像│    交易方式    │通訊監察譯文對話內容                                │
├──┼─────┼───────┼────┼────────┼──────────────────────────┤
│ 1  │民國97年11│臺北縣土城市中│乙○○  │丁○○以其持用之│?同日12時                                           │
│    │月19日12時│央路1段128號6 │        │0000000000號行動│乙○○：義德喔？                                    │
│    │20分許    │樓7 室丁○○住│        │電話與乙○○持用│丁○○：蔥仔頭嗎？                                  │
│    │          │處            │        │之0000000000 號 │乙○○：有嗎？我過去你那。                          │
│    │          │              │        │行動電話聯繫後，│丁○○：來啊！                                      │
│    │          │              │        │以500 元之價格，│乙○○：好。                                        │
│    │          │              │        │販賣第一級毒品海│?同日12時9 分                                       │
│    │          │              │        │洛因（數量不詳）│丁○○：到了喔？                                    │
│    │          │              │        │予乙○○（起訴書│乙○○：對。                                        │
│    │          │              │        │誤載為甲○○，下│丁○○：好。                                        │
│    │          │              │        │同）。          │                                                    │
├──┼─────┼───────┼────┼────────┼──────────────────────────┤
│ 2  │97年11月22│臺北縣土城市清│同上    │丁○○以其持用之│?同日8 時23分                                       │
│    │日9 時許  │水公園內      │        │0000000000號行動│乙○○：我不太夠錢，能不能先拿五百。                │
│    │          │              │        │電話與乙○○持用│丁○○：啥？                                        │
│    │          │              │        │之0000000000 號 │乙○○：『軟的』先拿五百！我這不太夠錢…            │
│    │          │              │        │行動電話聯繫後，│丁○○：蔥仔頭，你知道我快死了嗎？                  │
│    │          │              │        │以500 元之價格，│乙○○：啥？什麼？                                  │
│    │          │              │        │販賣第一級毒品海│丁○○：你在哪裡？                                  │
│    │          │              │        │洛因（數量不詳）│乙○○：我在家裡。                                  │
│    │          │              │        │予乙○○。      │丁○○：好啦！不然怎麼辦！                          │
│    │          │              │        │                │?同日8 時31分                                       │
│    │          │              │        │                │丁○○：你不是要過來？                              │
│    │          │              │        │                │乙○○：要過去啊！快到了。                          │
│    │          │              │        │                │丁○○：好。                                        │
├──┼─────┼───────┼────┼────────┼──────────────────────────┤
│ 3  │97年11月23│同上          │同上    │丁○○以其持用之│?同日0 時35分                                       │
│    │日1 時20分│              │        │0000000000號行動│乙○○：五百可以拿嗎？                              │
│    │許        │              │        │電話與乙○○持用│丁○○：我沒東西在。                                │
│    │          │              │        │之0000000000 號 │乙○○：沒東西喔？！                                │
│    │          │              │        │行動電話聯繫後，│丁○○：晚一點有再打給你。                          │
│    │          │              │        │以500 元之價格，│乙○○：晚一點我要回家，如果電話響我媽又會…因為我這│
│    │          │              │        │販賣第一級毒品海│        陣子東西都丟掉沒吃，睡不著，我剛騙她說我要出│
│    │          │              │        │洛因（數量不詳）│        去打一下電腦，待會我一回去她聽到電話，她就知│
│    │          │              │        │予乙○○。      │        道了。                                      │
│    │          │              │        │                │丁○○：五百塊你止得住嗎？                          │
│    │          │              │        │                │乙○○：在清水啊。                                  │
│    │          │              │        │                │丁○○：我去跟我朋友拿，再拿過去給你，在公園等我。  │
│    │          │              │        │                │乙○○：好。                                        │
└──┴─────┴───────┴────┴────────┴──────────────────────────┘
附表四：
┌──┬────────────┬────────┬──────────────────┐
│編號│  犯  罪  事  實        │   所犯法條     │    罪名及宣告刑暨應沒收之物        │
├──┼────────────┼────────┼──────────────────┤
│ 1  │如附表一編號1 所述      │毒品危害防制條例│丁○○販賣第二級毒品，處有期徒刑柒年│
│    │                        │第四條第二項    │陸月，犯罪所得財物新臺幣壹仟元沒收，│
│    │                        │                │如全部或一部不能沒收，以其財產抵償之│
│    │                        │                │，扣案之行動電話壹支（內含門號098121│
│    │                        │                │7015號SIM 卡壹張）沒收。            │
├──┼────────────┼────────┼──────────────────┤
│ 2  │如附表一編號2 所述      │毒品危害防制條例│丁○○販賣第二級毒品，處有期徒刑柒年│
│    │                        │第四條第二項    │陸月，犯罪所得財物新臺幣壹仟元沒收，│
│    │                        │                │如全部或一部不能沒收，以其財產抵償之│
│    │                        │                │，扣案之同上行動電話壹支（內含門號09│
│    │                        │                │00000000 號SIM 卡壹張）沒收。       │
├──┼────────────┼────────┼──────────────────┤
│ 3  │如附表一編號3 所述      │毒品危害防制條例│丁○○販賣第二級毒品，處有期徒刑柒年│
│    │                        │第四條第二項    │陸月，犯罪所得財物新臺幣壹仟元沒收，│
│    │                        │                │如全部或一部不能沒收，以其財產抵償之│
│    │                        │                │，扣案之同上行動電話壹支（內含門號09│
│    │                        │                │00000000 號SIM 卡壹張）沒收。       │
├──┼────────────┼────────┼──────────────────┤
│ 4  │如附表一編號4 所述      │毒品危害防制條例│丁○○販賣第二級毒品，處有期徒刑柒年│
│    │                        │第四條第二項    │陸月，犯罪所得財物新臺幣伍佰元沒收，│
│    │                        │                │如全部或一部不能沒收，以其財產抵償之│
│    │                        │                │，扣案之同上行動電話壹支（內含門號  │
│    │                        │                │0000000000 號SIM 卡壹張）沒收。     │
├──┼────────────┼────────┼──────────────────┤
│ 5  │如附表一編號5 所述      │毒品危害防制條例│丁○○販賣第二級毒品，處有期徒刑柒年│
│    │                        │第四條第二項    │捌月，犯罪所得財物新臺幣貳仟元沒收，│
│    │                        │                │如全部或一部不能沒收，以其財產抵償之│
│    │                        │                │，扣案之同上行動電話壹支（內含門號09│
│    │                        │                │00000000號SIM 卡壹張）沒收。        │
├──┼────────────┼────────┼──────────────────┤
│ 6  │如附表一編號6 所述      │毒品危害防制條例│丁○○販賣第二級毒品，未遂，處有期徒│
│    │                        │第四條第六項、第│刑陸年，扣案之現金新臺幣壹仟元及同上│
│    │                        │二項（起訴書誤載│行動電話壹支（內含門號0000000000號SI│
│    │                        │第六項，應予補正│M 卡壹張）沒收。                    │
│    │                        │）              │                                    │
├──┼────────────┼────────┼──────────────────┤
│ 7  │如附表二編號1 所述      │毒品危害防制條例│丁○○販賣第二級毒品，處有期徒刑柒年│
│    │                        │第四條第二項    │陸月，犯罪所得財物新臺幣壹仟元沒收，│
│    │                        │                │如全部或一部不能沒收，以其財產抵償之│
│    │                        │                │，扣案之同上行動電話壹支（內含門號09│
│    │                        │                │00000000 號SIM 卡壹張）沒收。       │
├──┼────────────┼────────┼──────────────────┤
│ 8  │如附表二編號2 所述      │毒品危害防制條例│丁○○販賣第二級毒品，處有期徒刑柒年│
│    │                        │第四條第二項    │陸月，犯罪所得財物新臺幣壹仟元沒收，│
│    │                        │                │如全部或一部不能沒收，以其財產抵償之│
│    │                        │                │，扣案之同上行動電話壹支（內含門號09│
│    │                        │                │00000000 號SIM 卡壹張）沒收。       │
├──┼────────────┼────────┼──────────────────┤
│ 9  │如附表三編號1 所述      │毒品危害防制條例│丁○○販賣第一級毒品，處有期徒刑拾伍│
│    │                        │第四條第一項    │年陸月，犯罪所得財物新臺幣伍佰元沒收│
│    │                        │                │，如全部或一部不能沒收，以其財產抵償│
│    │                        │                │之，扣案之同上行動電話壹支（內含門號│
│    │                        │                │0000000000 號SIM 卡壹張）沒收。     │
├──┼────────────┼────────┼──────────────────┤
│ 10 │如附表三編號2 所述      │毒品危害防制條例│丁○○販賣第一級毒品，處有期徒刑拾伍│
│    │                        │第四條第一項    │年陸月，犯罪所得財物新臺幣伍佰元沒收│
│    │                        │                │，如全部或一部不能沒收，以其財產抵償│
│    │                        │                │之，扣案之同上行動電話壹支（內含門號│
│    │                        │                │0000000000 號SIM 卡壹張）沒收。     │
├──┼────────────┼────────┼──────────────────┤
│ 11 │如附表三編號3 所述      │毒品危害防制條例│丁○○販賣第一級毒品，處有期徒刑拾伍│
│    │                        │第四條第一項    │年陸月，犯罪所得財物新臺幣伍佰元沒收│
│    │                        │                │，如全部或一部不能沒收，以其財產抵償│
│    │                        │                │之，扣案之行動電話壹支（內含門號0981│
│    │                        │                │217015號SIM 卡壹張）沒收。          │
└──┴────────────┴────────┴──────────────────┘


司法院資訊處製作；財團法人民間司法改革基金會備份。
